Mario Canales Sánchez

<u>canalessanchezmario@gmail.com</u> **Teléfono**: +34 635198700

<u>LinkedIn</u> <u>https://mariocanales.es</u>

<u>GitHub</u>

Soy un desarrollador especializado en .NET y SQL Server, con experiencia en el diseño e implementación de soluciones web y API REST basadas en principios SOLID. He trabajado en sectores diferentes sectores, entregando proyectos que optimizan procesos y generan impacto. Con certificaciones en Azure y AWS, combino habilidades técnicas con una visión estratégica para alinear tecnología y objetivos empresariales.

Experiencia

Desarrollador .NET en Grupo Viajes El Corte Inglés (2024 - Presente)

- Detección y resolución de incidencias en las aplicaciones.
- Coordinación con diferentes áreas de negocio para implementar nuevas funcionalidades en las aplicaciones.
- Desarrollo evolutivo de funcionalidades utilizando .NET, VB y JavaScript

Desarrollador .NET y SQL Server en Pepper Spain (2022 - 2024)

- Identificar y resolver eficientemente las incidencias reportadas por usuarios, implementando soluciones en .NET y SQL Server.
- Proporcionar soporte y resolver consultas de usuarios sobre el funcionamiento de las plataformas.
- Desarrollo y mejora continua de aplicaciones para asegurar su estabilidad

Mario Canales Sánchez

Desarrollador Fullstack Angular y .NET en Quality Compusoft (2021 - 2022)

- Diseñar e implementar nuevas funcionalidades en .NET y Angular, gestionando el flujo de datos entre el backend y el frontend.
- Optimizar el rendimiento de funciones existentes en Angular y .NET.

Educación

Máster desarrollo Fullstack + multiplataforma + Multicloud, Tajamar FP + Professional Education (2020 - 2021)

Especializado en desarrollo de aplicaciones web con frameworks de javascript, aplicaciones .NET y desarrollo en la nube con Azure y AWS.

Desarrollo de aplicaciones Web, IES Palomeras-Vallecas (2018 - 2020)

Habilidades

• C#

Azure

 Comunicación asertiva

NET Core

AWS

 Resolución de problemas

Javascript

• SQL

Idiomas

Español nativo

• Inglés - <u>C2 proficient</u>

Mario Canales Sánchez 2